【裁判字號】    94,訴,2516
【裁判日期】    950118
【裁判案由】    毒品危害防制條例
【裁判全文】
臺灣板橋地方法院刑事判決              94年度訴字第2516號
公  訴  人  臺灣板橋地方法院檢察署檢察官
被      告  甲○○
上列被告因違反毒品危害防制條例案件，經檢察官提起公訴（九
十四年度核退毒偵字第二一四七號），及移送併辦（臺灣基隆地
方法院檢察署九十四年度毒偵字第三一○七號、第三二三五號）
，本院受命法官行準備程序中，被告為有罪陳述，本院合議庭裁
定由受命法官獨任進行簡式審判程序，本院判決如下：
    主  文
甲○○連續施用第一級毒品，累犯，處有期徒刑壹年。扣案之第
一級毒品海洛因壹包（毛重零點公克，驗後淨重零點零伍公克
）沒收銷燬之。又連續施用第二級毒品，累犯，處有期徒刑拾壹
月，扣案之第二級毒品甲基安非他命貳包（合計驗後毛重壹點零
肆公克）沒收銷燬之，吸食器壹組沒收。應執行有期徒刑壹年拾
月，扣案之第一級毒品海洛因壹包（毛重零點公克，驗後淨重
零點零伍公克）、第二級毒品甲基安非他命貳包（合計驗後毛重
壹點零肆公克）均沒收銷燬之，吸食器壹組沒收。
    事  實
一、甲○○曾因施用毒品案件，經臺灣基隆地方法院以八十八年
    度毒聲字第三○○號裁定送觀察勒戒，認有繼續施用毒品傾
    向，復經該院以八十八年度毒聲字第四九九號裁定令入戒治
    處所施以強制戒治一年，戒治滿三個月後，成績評定為合格
    ，經該院以八十八年度毒聲字第一四九○號裁定停止戒治交
    付保護管束，於保護管束期間因違反保護管束應遵守情節重
    大，經該院以八十八年度毒聲字第二六四八號裁定撤銷停止
    戒治，於民國八十九年九月十四日強制戒治執行完畢釋放，
    由臺灣基隆地方法院檢察署檢察官於九十年九月七日以九十
    年度戒毒偵字第七八號不起訴處分確定。又因施用毒品案件
    ，經臺灣基隆地方法院以九十一年度毒聲字第四九七號裁定
    令入戒治處所施以強制戒治一年，於九十二年七月十五日強
    制戒治執行完畢釋放，並經臺灣基隆地方法院檢察署檢察官
    以九十一年度毒偵字第四四二號聲請簡易判決處刑，經臺灣
    基隆地方法院以九十一年度基簡字第四○一號判決判處有期
    徒刑五月確定。又因施用毒品案件，經臺灣基隆地方法院檢
    察署檢察官以九十一年度毒偵字第七三八號、第七七三號提
    起公訴，經臺灣基隆地方法院以九十一年度易字第二八九號
    判決判處施用第一級毒品部分有期徒刑十月，施用第二級毒
    品部分有期徒刑十月，應執行有期徒刑一年六月確定。上開
    有期徒刑五月、一年六月接續執行，於九十四年一月五日假
    釋出監，假釋期間甫於九十四年五月十八日屆滿，假釋未經
    撤銷，所餘刑期視已執行完畢論（構成累犯）。仍不知悔改
    ，明知海洛因、甲基安非他命經毒品危害防制條例列為第一
    級、第二級毒品，不得施用、持有，竟於九十二年七月十五
    日強制戒治執行完畢釋放後五年內，(1)基於施用第一級毒品
    海洛因之概括犯意，於九十四年八月一日下午某時許，在臺
    北縣三重市○○街八十九巷八十七號金宮旅社五○八室；同
    年十月二十一日十五時（即為警查獲為毒品行方不明人口帶
    回基隆市警察局第四分局中華派出所）往前回溯二十五小時
    二十七分內某時（扣除為警查獲人身自由受公權力合法拘束
    不可能施用毒品之時間），在不詳地點（甲○○對於該次施
    用第一級毒品之時間、地點已不記憶）；於同年十月二十八
    日上午某時，在基隆市○○路友人住處內，將第一級毒品海
    洛因摻入香菸內，點燃香菸，吸食煙霧之方式，連續施用第
    一級毒品海洛因共計三次。(2)九十四年七月中旬起至同年八
    月一日止，在臺北縣三重市○○街八十九巷八十七號金宮旅
    社五○八室內；同年十月十九日凌晨一時許在臺北縣土城市
    某處；同年十月二十八日上午某時在基隆市○○路友人住處
    ，將第二級毒品甲基安非他命置於自製之吸食器內，下以火
    燒烤，吸食煙霧，藉此連續第二級毒品甲基安非他命數次。
    (3)先於九十四年八月二日一時五十分許，在臺北縣三重市○
    ○街八十九巷八十七號金宮旅社五○八室內為警查獲，扣得
    第一級毒品海洛因一包（毛重零點三公克，驗後淨重零點零
    五公克）、第二級毒品甲基安非他命二包（合計驗後毛重一
    點零四公克）、其所有供施用第二級毒品所用之吸食器一組
    ；復於同年十月二十一日十五時許，在基隆市○○區○○路
    一六八巷二弄十五號前，為警查獲為毒品行方不明人口帶回
    基隆市警察局第四分局中華派出所採尿；後於同年十月二十
    八日二十二時十分許在基隆市安樂區○○○路一二一巷二二
    之三號四樓為警持搜索票查獲。
二、案經臺北縣政府警察局三重分局報請臺灣板橋地方法院檢察
    署檢察官偵查起訴，暨基隆市警察局第四分局報告臺灣基隆
    地方法院檢察署檢察官偵查移送併辦。
    理  由
一、訊據被告甲○○對於上揭犯罪事實坦承不諱，其於九十四年
    八月二日、同年十月二十一日、同年十月二十八日為警採尿
    送驗結果均呈鴉片類、安非他命類陽性反應，有臺灣檢驗科
    技股份有限公司九十四年八月六日、九十四年十一月十一日
    濫用藥物尿液檢驗報告、臺灣尖端先進生技醫藥股份有限公
    司九十四年十一月四日濫用藥物檢驗報告各一份可稽。扣案
    之白粉一包，含第一級第六項毒品海洛因成分，淨重零點零
    五公克，空包裝重零點二五公克，（毛重零點三公克），有
    法務部調查局九十四年十月七日調科壹字第○六○○一○三
    二九號鑑定通知書在卷可按；扣案之白色或無色透明結晶或
    結晶粉末二包，合計毛重一點零四公克，均檢出第二級毒品
    甲基安非他命成分，有行政院衛生署管制藥品管理局九十四
    年十月十二日管檢字第○九四○○○九四○○號檢驗成績書
    附卷可佐，復有吸食器一組足以佐憑，被告自白核與事實相
    符。又被告對於九十四年十月二十一日十五時三十三分許在
    基隆市警察局第四分局中華派出所經警採得之尿液檢體，經
    檢送臺灣檢驗科技股份有限公司以酵素免疫分析法 (EIA)初
    驗及以氣相層析質譜儀法 (GC/MS)複驗檢驗結果，發現確有
    鴉片類、安非他命類陽性反應，有該公司九十四年十一月十
    一日濫用藥物尿液檢驗報告一紙存卷可稽。被告對於該次施
    用第一級毒品海洛因之時間不復記憶，惟按海洛因經注射或
    吸入人體後，約百分之八十於二十四小時內自尿中排出，一
    般而言，尿液中能否驗出嗎啡陽性反應與其投與量、投與途
    徑、採尿時間、個人體質及檢測方法之靈敏度有關，國外曾
    有文獻報導注射六毫克之海洛因鹽酸鹽，其代謝物嗎啡之平
    均可檢出時限約為二十六小時，業經行政院衛生署藥物食品
    檢驗局於八十一年九月八日以藥檢壹字第八一一四八八五號
    函述綦詳，足見被告係於九十四年十月二十一日十五時（即
    為警查獲為毒品行方不明人口帶回基隆市警察局第四分局中
    華派出所）往前回溯二十五小時二十七分內某時（扣除為警
    查獲人身自由受公權力合法拘束不可能施用毒品時間）施用
    第一級毒品海洛因。被告曾因施用毒品案件，經臺灣基隆地
    方法院以八十八年度毒聲字第三○○號裁定送觀察勒戒，認
    有繼續施用毒品傾向，復經該院以八十八年度毒聲字第四九
    九號裁定令入戒治處所施以強制戒治一年，戒治滿三個月後
    ，成績評定為合格，經該院以八十八年度毒聲字第一四九○
    號裁定停止戒治交付保護管束，於保護管束期間因違反保護
    管束應遵守事項情節重大，經該院以八十八年度毒聲字第二
    六四八號裁定撤銷停止戒治，於八十九年九月十四日強制戒
    治執行完畢釋放，由臺灣基隆地方法院檢察署檢察官於九十
    年九月七日以九十年度戒毒偵字第七八號不起訴處分確定。
    又因施用毒品案件，經臺灣基隆地方法院以九十一年度毒聲
    字第四九七號裁定令入戒治處所施以強制戒治一年，於九十
    二年七月十五日強制戒治執行完畢釋放，並經臺灣基隆地方
    法院檢察署檢察官以九十一年度毒偵字第四四二號聲請簡易
    判決處刑，經臺灣基隆地方法院以九十一年度基簡字第四○
    一號判決判處有期徒刑五月確定。又因施用毒品案件，經臺
    灣基隆地方法院檢察署檢察官以九十一年度毒偵字第七三八
    號、第七七三號提起公訴，經臺灣基隆地方法院以九十一年
    度易字第二八九號判決判處施用第一級毒品部分有期徒刑十
    月，施用第二級毒品部分有期徒刑十月，應執行有期徒刑一
    年六月確定。有卷附之臺灣基隆地方法院檢察署檢察官九十
    年度戒毒偵字第七八號不起訴處分書、九十一年度毒偵字第
    四四二號聲請簡易判決處刑書、九十一年度毒偵字第七三八
    號、第七七三號起訴書、臺灣高等法院被告前案紀錄表一份
    可參。被告於強制戒治執行完畢釋放後五年內再犯本件施用
    第一級、第二級毒品犯行，洵堪認定。
二、按海洛因、甲基安非他命經毒品危害防制條例列為第一級、
    第二級毒品，不得施用、持有，被告甲○○於強制戒治執行
    完畢釋放後，五年內再犯本件施用毒品犯行，核被告所為，
    係犯毒品危害防制條例第十條第一項施用第一級毒品罪、第
    十條第二項施用第二級毒品罪。其施用前後持有第一級毒品
    海洛因及第二級毒品甲基安非他命之低度行為，應為施用之
    高度行為所吸收，均不另論罪。被告數次施用第一級毒品海
    洛因、第二級毒品甲基安非他命犯行，時間緊接、構成要件
    相同，顯係基於概括犯意反覆為之，各為連續犯，依刑法第
    五十六條規定各論以一罪，均加重其刑。被告所犯上開二罪
    間，犯意各別，行為互殊，應分論併罰。被告因施用毒品案
    件，經臺灣基隆地方法院以九十一年度基簡字第四○一號判
    決判處有期徒刑五月確定；又因施用毒品案件，經臺灣基隆
    地方法院以九十一年度易字第二八九號判決判處施用第一級
    毒品部分有期徒刑十月，施用第二級毒品部分有期徒刑十月
    ，應執行有期徒刑一年六月確定。上開二案件接續執行，甫
    於九十四年一月五日假釋出監，假釋期間於九十四年五月十
    八日屆滿，假釋未經撤銷，所餘刑期視已執行完畢論，有臺
    灣高等法院被告前案紀錄表一份在卷可參，被告於受有期徒
    刑執行完畢五年以內，再犯本件有期徒刑以上之二罪，均為
    累犯，依刑法第四十七條規定，均遞加重其刑。檢察官聲請
    移送併辦部分，與起訴施用第一級毒品、第二級毒品部分，
    各有連續犯之裁判上一罪關係，業如前述，為起訴效力所及
    ，本院自應一併審究。爰審酌被告前經觀察勒戒、強制戒治
    ，仍未戒斷其施用毒品之惡習，施用毒品次數、期間長短、
    並參酌其犯罪手段、戕害個人身心情形，未對社會大眾有所
    危害及犯罪後態度良好等一切情狀，各量處如主文所示之刑
    ，並定其應執行之刑，以資懲儆。
三、扣案之海洛因一包（毛重零點三公克，驗後淨重零點零五公
    克）、甲基安非他命二包（合計驗後毛重一點零四公克），
    分別為查獲之第一級、第二級毒品，業如前述，被告坦承第
    二級毒品甲基非他命為其所有，惟否認第一級毒品海洛因為
    其所有云云，然被告供稱曾取用該包海洛因施用，足見被告
    對於扣案之第一級毒品海洛因有支配權能，並由被告持有，
    被告復無法說明為何人所有之物，顯見確為被告所有，依毒
    品危害防制條例第十八條第一項前段規定，查獲之第一級、
    第二級毒品，不問屬於犯人與否，均應沒收銷燬之，而包裝
    上開毒品之包裝袋，其與毒品於物理外觀上附合而難予析離
    ，且如強予析離至完全無殘渣留存，將耗費相當之時間、人
    力與經費，於經濟上顯無實益，是依社會一般通念，堪認該
    包裝袋已與查獲之毒品結合成為一體而無從強加析離，是海
    洛因、甲基安非他命既屬毒品危害防制條例十八條第一項前
    段所規定之違禁物，其外包裝袋自亦應併予沒收銷燬之，附
    此敘明。另吸食器一組為被告所有，供施用第二級毒品甲基
    安非他命所用之物，業據被告供認在卷，此係一般日常用品
    ，非專用施用毒品之器具，依刑法第三十八條第一項第二款
    規定沒收。
四、末按除被告所犯為死刑、無期徒刑、最輕本刑為三年以上有
    期徒刑之罪或高等法院管轄第一審案件者外，於前條第一項
    程序進行中，被告先就被訴事實為有罪之陳述時，審判長得
    告知被告簡式審判程序之旨，並聽取當事人、代理人、辯護
    人及輔佐人之意見後，裁定進行簡式審判程序，刑事訴訟法
    第二百七十三條之一第一項定有明文。查本件被告涉犯毒品
    危害防制條例第十條第一項、第二項之罪，法定本刑，均非
    最輕本刑為三年以上有期徒刑之罪，且被告就被訴事實為有
    罪之陳述，經告知被告簡式審判程序之旨，被告及公訴人對
    於本件改依簡式審判程序審理亦均表示無意見，是本院即依
    前揭刑事訴訟法規定，裁定本件進行簡式審判程序，附此敘
    明。
據上論斷，應依刑事訴訟法第二百七十三條之一第一項、第二百
九十九條第一項前段，毒品危害防制條例第十條第一項、第二項
、第十八條第一項前段、第二十三條第二項，刑法第十一條前段
、第五十六條、第四十七條、第五十一條第五款、第三十八條第
一項第二款，判決如主文。
本案經檢察官朱立豪到庭執行職務。
中    華    民    國    95    年    1     月    18    日
                  刑事第十七庭  法  官
以上正本證明與原本無異
如不服本判決應於送達後10日內向本院提出上訴狀
                                書記官  蔡美如
中    華    民    國    95    年    1     月    20    日
附錄本案論罪科刑法條全文：
毒品害防制條例第十條
施用第一級毒品者，處六月以上五年以下有期徒刑。
施用第二級毒品者，處三年以下有期徒刑。


司法院資訊處製作；財團法人民間司法改革基金會備份。
